【裁判字號】    97,竹小,563
【裁判日期】    971230
【裁判案由】    返還消費借貸款
【裁判全文】
臺灣新竹地方法院民事小額判決         97年度竹小字第563號
原      告  台北富邦商業銀行股份有限公司
法定代理人  乙○○
訴訟代理人  甲○○
被      告  丙○○
                        1號
上列當事人間請求返還消費借貸款事件，本院於民國97年12月16
日辯論終結，判決如下：
    主  文
被告應給付原告新臺幣柒萬壹仟零貳拾陸元，及其中新台幣陸萬
捌仟柒佰貳拾陸元自民國九十七年十月九日起至清償日止，按年
息百分之十九點六九計算之利息。
訴訟費用新臺幣壹仟元由被告負擔。
本判決得假執行。
   事實及理由
甲、程序方面
    按訴狀送達後，原告不得將原訴變更或追加他訴，但擴張或
    減縮應受判決事項之聲明者，不在此限，民事訴訟法第二百
    五十五條第一項第三款定有明文。查本件原告起訴時，原併
    請求被告應給付原告自民國（以下同）97年10月9日起算三
    個月，按月以新台幣（以下同）2,000元計算之違約金。嗣
    原告於97年12月16日言詞辯論期日時，將違約金之請求予以
    捨棄，核係屬單純減縮應受判決事項之聲明，自應准許。
乙、實體方面
一、原告主張：原告之名稱原為富邦商業銀行，嗣於94年1月1日
    與台北銀行合併後成為台北富邦商業銀行股份有限公司，合
    先敘明。緣被告於91年5月31日向原告申請信用卡使用，依
    約被告得憑信用卡於特約商店簽帳消費，惟應依原告寄發之
    信用卡消費明細帳單所定方式及繳款期限繳款，如逾期未付
    ，即視為全部到期，被告應一次全數清償，並按年息百分之
    19.69計算利息，及按兩造信用卡契約第十四條約定計算之
    違約金。詎被告使用信用卡迄至97年9月22日起，即未依約
    繳款，計尚積欠信用卡消費款新臺幣68,726元，利息2,300
    元及依信用卡約定條款第十四條計算之利息、違約金未予清
    償，屢經催討，均未獲置理，爰依消費借貸及兩造信用卡契
    約之法律關係提起本訴訟等語。並聲明如主文第一項所示。
二、被告到庭表示對原告主張伊積欠之債務數額沒有意見，惟聲
    明請求駁回原告之訴，併訴訟費用由原告負擔等語。
三、得心證之理由：
（一）原告主張之上開事實，業經提出經濟部經授商字第093012
      42100號函、股份有限公司變更登記表、信用卡申請書、
      信用卡約定條款、滯納消費款明細資料、滯納利息款明細
      資料、對帳單資料查詢等件為證，且為被告所不爭執，自
      堪信原告主張為真實。
（二）原告本於消費借貸及兩造信用卡契約之法律關係，訴請被
      告清償借款及按約定利率計算之利息，即屬正當，應予准
      許。
四、假執行之宣告：
    本件係為被告敗訴之小額訴訟判決，爰依職權宣告假執行，
    並於判決時確定被告應負擔之訴訟費用如主文第二項所示之
    金額。
五、據上論結，原告之訴為有理由，依民事訴訟法第四百三十六
    條之二十三、第四百三十六條第二項、第七十八條、第四百
    三十六條之二十、第四百三十六條之十九，判決如主文。
中    華    民    國    97    年    12    月    30    日
                  新竹簡易庭    法  官  鄭政宗
以上正本係照原本作成。
如對本判決上訴，非以其違背法令為理由不得為之，且須於判決
送達後20日內以上訴狀記載上訴理由向本院提出上訴狀。
中    華    民    國    97    年    12    月    30    日
                                書記官  曾柏方


司法院資訊處製作；財團法人民間司法改革基金會備份。
